【裁判字號】    97,聲再,53
【裁判日期】    970514
【裁判案由】    聲請再審
【裁判全文】
臺灣高等法院臺中分院刑事裁定          97年度聲再字第53號
再審聲請人
即受判決人  甲○○
上列聲請人因竊盜案件，對於本院96年度上易字第1395號，中華
民國97年 4月16日刑事確定判決（原審案號：臺灣臺中地方法院
96年度易字第507號，起訴案號：臺灣臺中地方法院檢察署 95年
度偵字第15369、23166號），聲請再審，本院裁定如下：
    主  文
再審之聲請駁回。
    理  由
一、聲請再審意旨略以：本院96年度上易字第1395號確定判決認
    定再審聲請人即受判決人甲○○（下稱被告）犯罪，係根據
    證人陳昶宏於原審審理之證稱：「問（你在偵查中表示，95
    年 4月15日21時30分，有看到被告在威達公司休息室看電視
    ，有這回事？）答：是的，我沒有看錯人」等語，來判斷被
    告當時仍在威達公司內，惟依據告訴代理人所提出之監視錄
    影光碟及錄影監視明細表，陳昶宏於 95年4月15日20時48分
    50秒便已離開公司，當晚亦無再進入公司之影像紀錄，是故
    陳昶宏如何能證明於 95年4月15日21時30分仍在威達公司見
    到被告，該名證人之證詞實屬有疑，故原判決係就足生影響
    於判決之重要證據漏未審酌，爰依刑事訴訟法第 421條規定
    聲請再審云云。
二、按不得上訴於第三審法院之案件，除依刑事訴訟法第 420條
    規定外，其經第二審確定之有罪判決，如就足生影響於判決
    之重要證據漏未審酌者，亦得為受判決人之利益，聲請再審
    ，刑事訴訟法第 421條定有明文。惟所謂「重要證據」，係
    指該證據就本身形式上觀察，固不以絕對不須經過調查程序
    為條件，但必須顯然可認為足以動搖原有罪確定判決，而為
    受判決人應受無罪、或免訴、或輕於原審所認定之罪名方可
    ，如不足以推翻原審所認定罪刑之證據，即非足生影響於原
    判決之重要證據。另刑事訴訟法第 421條所規定因重要證據
    漏未審酌而聲請再審者，指該證據於案情有重要關係且未經
    審酌者而言，如證據業經法院本其自由心證予以取捨及判斷
    ，僅係對此持相異評價，即不能以此為由聲請再審。
三、本件再審聲請人即被告就本院原確定判決所認定之犯罪事實
    ，雖以上開理由聲請再審，惟查：
  (一)被告於本院上開確定判決審理時對於陳昶宏所為證言，係質
    疑證人陳昶宏是否有「於 95年4月15日進出公司」之問題，
    而非「何時離開公司」之問題，分述如下：
  1.被告答：「我有看過錄影帶，確實沒有發現我上開所稱進出
    的時間這個影像，但是從告訴人的錄影帶有很多疑點，為什
    麼錄影帶上有兩組時間，錄影帶上有翻拍的畫面，有一個證
    人說95年4月15日晚上9點半以後有看到我，但是也沒有看到
    這個證人進出的畫面。」（見本院96年上易字第1395號卷宗
    第126頁反面）
  2.被告答：「畫面時間 95年4月15日晚上20時48分50秒，我看
    到一個人出去，更正時間應該是 95年4月15日晚上20時52分
    38秒從電梯出來進去公司，那個人我看不清楚不知道是誰，
    然後以相同穿著此人於 95年4月15日晚上21時25分42秒又進
    去公司。」（見本院96年上易字第1395號卷宗第153頁）
  3.被告於本院提出之答辯狀中表示「起訴書中控方認為被告於
    95年4月15日20時12 分許進入威達公司後，並未如被告所言
    ，隨即離開公司，除了影像畫面外，就以證人陳昶宏在偵查
    中表示，『95年4月 15日21時30分，有看到被告在威達公司
    休息室看電視等語』，研判被告於 95年4月15日21時30分許
    ，仍在告訴人公司，經確認，依照告訴人提供之影像帶中，
    在被告進入公司後並無證人陳昶宏進入或出去公司之影像，
    該名證人如何於 95年4月15日21時30分許，見到被告，且當
    時於工程部門待命的人員，也並無其他人證稱，有看到被告
    。」（見本院96年上易字第1395號卷宗第159頁）
  4.審判長問：「對證人即被告之直屬業務主管陳昶宏於檢察官
    訊問時證述，有何意見？」被告答：「如我之前答辯狀所載
    ，他說 9點半還有看到我，但是根據他們所提出的錄影帶，
    也還有看到其他人證。」審判長問：「對證人陳昶宏於原審
    審理中到庭證述，有何意見？」被告答：「如之前所述。」
    （見本院96年上易字第1395號卷宗第221頁）。
  (二)又查被告於聲請再審狀所提之證物 2「錄影畫面明細表」，
    欲說明陳昶宏離開公司之時間與其證述目擊被告於公司之時
    間不同，然該表係引自告訴代理人於本院所提之刑事陳報狀
    中之附表2（見本院96年上易字第1395號卷宗第190頁），而
    告訴代理人提出該附件之目的係為「就被告辯稱影像紀錄中
    並無陳昶宏進出公司影像一節，請容告訴人命職員再度一一
    辨識相關影像所示進出人員姓名，製表庭呈後，再做說明」
    （見本院96年上易字第1395號卷宗第175頁），而於該附表2
    庭呈後，被告亦於當庭收到該附表並簽收，此有96年上易字
    第1395 號卷宗第188頁被告之簽名可證。再查該表固記載95
    年4月15日晚上 20時48分50秒，畫面一人影忽由上方出現後
    ，進入電梯，被告說明「無法判定是何人」，告訴人則說明
    「疑為陳昶宏由公司走出，進入電梯」等情，然被告於收受
    該附表後至判決確定前，對於該表內之內容皆未爭執或請求
    本院進行調查，且該表之製作係針對被告所質疑之「陳昶宏
    是否有於 95年4月15日進出公司」而製作，但被告於本院進
    行審理時，就該明細表皆未爭執「陳昶宏何時離開公司」之
    問題。復查本院96年度上易字第 1395號確定判決書第2頁理
    由二I亦記載被告辯稱：「告訴人所提供之錄影帶，無法全
    面性拍到電梯旁兩側樓梯出入口，且有漏拍情形，如告訴人
    所提供影帶中，無證人陳昶宏進入或出去公司之影像，則該
    證人如何於95年4月15日晚上9時30分許，有看見伊在休息室
    看電視？．．．」。而本院確定判決已於判決理由中就該證
    據本其自由心證予以取捨及判斷，即無重要證據漏未審酌之
    情形。
  (三)另本院為被告有罪判決之認定，除陳昶宏之證言部分外，尚
    綜合其他證人鄭淑萍、李武南、鄭靜文、許夢熊、劉志銘之
    證言及其他相關證據而本於自由心證而為判斷，被告聲請理
    由所謂之「重要證據」僅以陳昶宏之證言實屬有疑，非顯然
    可認為足以動搖原有罪確定判決，而為受判決人應受無罪、
    或免訴、或輕於原審所認定之罪名，如不足以推翻原審所認
    定罪刑之證據，即非屬足生影響於原判決之重要證據。
  (四)因此，被告所聲請再審之理由，難認係重要證據漏未審酌之
    情形，不符刑事訴訟法第 421條聲請再審之要件，故被告聲
    請本件再審並無理由，爰依刑事訴訟法第434條第1項，裁定
    如主文。
中    華    民    國    97    年    5     月    14    日
            刑事第八庭  審判長法  官  羅  得  村
                              法  官  劉  榮  服
                              法  官  張  靜  琪
上列正本證明與原本無異。
不得再抗告。
                              書記官  陳  俞  豪
中    華    民    國    97    年    5     月    14    日


司法院資訊處製作；財團法人民間司法改革基金會備份。
